Inventaris van het archief van het Nederlandse Gezantschap in Noorwegen (Oslo)
Nationaal Archief, Den Haag
- INVENTARIS GEHEIM ARCHIEF
  - STUKKEN BETREFFENDE BIJZONDERE ONDERWERPEN, II.
    - ECONOMIE, MIGRATIE, ARBEID, 6
      - Minuut van een brief aan het Ministerie van Buitenlandse Zaken inzake Britse voorstellen voor economische samenwerking met de Scandinavische landen., 1949; 349; 1 stuk
      - Correspondentie met het Ministerie van Buitenlandse Zaken inzake het vervoer van strategische goederen naar communistische landen., 1951-1953; 350; 1 omslag
      - Stukken betreffende de Nederlandse deelname in de internationale walvisvaart., 1945-1946; 351; 1 omslag
      - Telegramwisseling met het Ministerie van Buitenlandse Zaken inzake de grondstoffenschaarste., 1951; 352; 1 omslag
    - STAATKUNDE, LANDSVERDEDIGING, INTERNATIONALE ORGANISATIES, 9
      - Binnenlandse staatkunde
        - Rapporten aan het Ministerie van Buitenlandse Zaken inzake de binnenlandse politiek van Noorwegen. Afschriften., 1945-1948; 353; 1 omslag
        - Rapport aan het Ministerie van Buitenlandse Zaken inzake de reorganisatie van het Noorse Ministerie van Buitenlandse Zaken. Afschrift., 1949; 354; 1 stuk
        - Rapport aan het Ministerie van Buitenlandse Zaken inzake het communisme in Noorwegen. Afschrift., 1949; 355; 1 stuk
        - Correspondentie met het Ministerie van Buitenlandse Zaken inzake de Noorse houding ten opzichte van het Saarprobleem., 1952-1953; 356; 1 omslag
        - Correspondentie met het Ministerie van Buitenlandse Zaken inzake de Noorse kolenmijnen op Spitsbergen., 1953; 357; 1 omslag
      - Buitenlandse betrekkingen
        - Stukken betreffende de verhouding tussen Nederland en Indonesië., 1948-1954; 358; 1 omslag
        - Stukken betreffende de verhoudingen tussen Noorwegen en andere mogendheden., 1948-1954; 359-363; 5 omslagen
          - China, 359
          - Indonesië, 360
          - Israël, 361
          - Oost-Duitsland, 362
          - Rusland, 363
        - Telegramwisseling met het Ministerie van Buitenlandse Zaken inzake de Noorse bezwaren tegen het ontwerpvredesverdrag met Japan., 1951; 364; 1 omslag
      - Multilaterale betrekkingen, wereldproblemen
        - Correspondentie met het Ministerie van Buitenlandse Zaken inzake de atlantische samenwerking op niet militair gebied., 1951-1952; 365; 1 omslag
        - Telegramwisseling met het Ministerie van Buitenlandse Zaken inzake de Nederlandse houding ten aanzien van de uitbreiding van de 200 mijl zône door Zuid-Amerikaanse staten., 1954; 366; 1 omslag
      - Militaire verdediging
        - Correspondentie met het Ministerie van Buitenlandse Zaken inzake Britse hulp bij de opbouw van het Noorse leger., 1946-1947; 367; 1 omslag
        - Stukken betreffende de houding van Noorwegen binnen de N.A.T.O.., 1948-1953; 368; 1 omslag
        - Stukken betreffende de behandeling van de kwestie "Ambon" door de Veiligheidsraad alsmede de steunverlening door Noorwegen voor het Nederlandse standpunt., 1950; 369; 1 omslag
        - Correspondentie met het Ministerie van Buitenlandse Zaken inzake de Nederlandse houding ten opzichte van een Europees leger., 1951-1952; 370; 1 omslag
        - Correspondentie met het Ministerie van Buitenlandse Zaken inzake de Noorse binnenlandse militaire aangelegenheden., 1951-1954; 371; 1 omslag
        - Correspondentie met het Ministerie van Buitenlandse Zaken inzake de Scandinavische neutraliteit., 1952; 372; 1 omslag
      - Internationale organisaties
        - Correspondentie met het Ministerie van Buitenlandse Zaken inzake de Raad van Europa., 1949-1952; 373; 1 omslag
        - Stukken betreffende de Nederlandse candidatuur van Heuven Goedhart voor de post hoge commissariaat., 1950; 374; 1 omslag
        - Correspondentie met het Ministerie van Buitenlandse Zaken inzake de toetreding van Duitsland tot de N.A.T.O. en de Europese Defensie Gemeenschap., 1951-1952; 375; 1 omslag